【裁判字號】    98,訴,4136
【裁判日期】    981230
【裁判案由】    毒品危害防制條例
【裁判全文】
臺灣臺中地方法院刑事判決              98年度訴字第4136號
公  訴  人  臺灣臺中地方法院檢察署檢察官
被      告  甲○○
上列被告因違反毒品危害防制條例案件，經檢察官提起公訴（98
年度毒偵字第1399號），被告自白犯罪，本院合議庭裁定由受命
法官獨任依簡式審判程序審理，判決如下：
    主  文
甲○○施用第一級毒品，累犯，處有期徒刑陸月，如易科罰金，
以新臺幣壹仟元折算壹日。扣案之第一級毒品海洛因（壹包，驗
餘淨重零點零玖肆肆公克），沒收銷燬之。
    事  實
一、甲○○前於民國88年間，因施用毒品案件，經觀察、勒戒後
    ，認有繼續施用毒品之傾向，經送強制戒治，於89年11月14
    日停止強制戒治交付保護管束，並於90年5 月4 日期滿執行
    完畢，嗣由臺灣臺中地方法院檢察署檢察官以90年度戒毒偵
    字第357 號為不起訴處分確定。復因施用毒品、竊盜及詐欺
    等案件，經本院分別判處有期徒刑1 年、6 月、4 月，嗣經
    裁定減刑為有期徒刑6 月、3 月、2 月，併定應執行有期徒
    刑9 月確定，於94年11月11日縮短刑期執行完畢。又因施用
    毒品及竊盜等案件，經本院分別判處有期徒刑1 年2 月、3
    月、10月、1 年，嗣經裁定減刑為7 月、1 月又15日、5 月
    、6 月，併定應執行有期徒刑1 年5 月確定；另因犯竊盜案
    件，經本院判處拘役50日，嗣經裁定減刑為拘役25日確定，
    上開案件接續執行，於97年3 月11日縮短刑期執行完畢。詎
    仍不知悛改，復基於施用第一級毒品之犯意，於98年4 月6
    日19時許，在臺中縣大里市長春公園內，將毒品海洛因摻水
    置入針筒，以注射方式，施用第一級毒品海洛因1 次。嗣於
    98年4 月7 日19時許，在臺中市○區○○路121 號前，因交
    通違規為警盤查，並扣得第一級毒品海洛因（1 包，驗餘淨
    重0.0944公克），經採尿送驗，結果呈嗎啡陽性反應，始悉
    上情。
二、案經臺中市警察局第一分局報請臺灣臺中地方法院檢察署檢
    察官偵查起訴。
    理  由
一、按除被告所犯為死刑、無期徒刑、最輕本刑為3 年以上有期
    徒刑之罪或高等法院管轄第一審案件者外，於前條第1 項程
    序進行中，被告先就被訴事實為有罪之陳述時，審判長得告
    知被告簡式審判程序之旨，並聽取當事人、代理人、辯護人
    及輔佐人之意見後，裁定進行簡式審判程序，刑事訴訟法第
    273 條之1 第1 項定有明文。被告甲○○所犯係死刑、無期
    徒刑、最輕本刑為3 年以上有期徒刑以外之罪，其於準備程
    序中就被訴事實為有罪之陳述，且經告知被告簡式審判程序
    之旨，並聽取公訴人及被告之意見後，本院合議庭認為適宜
    而裁定由受命法官獨任進行簡式審判程序，合先敘明。
二、上揭事實，業經被告於本院坦白承認，並有檢驗呈「嗎啡陽
    性」之中山醫學大學附設醫院檢驗科藥物檢測中心尿液檢驗
    報告1 紙在卷可稽。而扣案之第一級毒品海洛因（1 包，驗
    餘淨重0.0944公克），經送行政院衛生署草屯療養院鑑定結
    果，確認「檢出海洛因」，屬第一級毒品，有該院草療鑑字
    第0980400098號鑑定書附卷可稽，足認被告自白與事實相符
    ，應可採信。又其前於88年間，因施用毒品案件，經觀察、
    勒戒後，認有繼續施用毒品之傾向，經送強制戒治，於89年
    11月14日停止強制戒治交付保護管束，並於90年5 月4 日期
    滿執行完畢，嗣由臺灣臺中地方法院檢察署檢察官以90年度
    戒毒偵字第357 號為不起訴處分確定。復因施用毒品、竊盜
    及詐欺等案件，經本院分別判處有期徒刑1 年、6 月、4 月
    ，嗣經裁定減刑為有期徒刑6 月、3 月、2 月，併定應執行
    有期徒刑9 月確定，於94年11月11日縮短刑期執行完畢。又
    因施用毒品及竊盜等案件，經本院分別判處有期徒刑1 年2
    月、3 月、10月、1 年，嗣經裁定減刑為7 月、1 月又15日
    、5 月、6 月，併定應執行有期徒刑1 年5 月確定；另因犯
    竊盜案件，經本院判處拘役50日，嗣經裁定減刑為拘役25日
    確定，上開案件接續執行，於97年3 月11日縮短刑期執行完
    畢，有臺灣高等法院被告前案紀錄表在卷可參。本件事證明
    確，被告犯行，堪以認定。
三、核被告所為，係犯毒品危害防制條例第10條第1 項之施用第
    一級毒品罪。被告持有第一級毒品進而施用，其持有之低度
    行為，為施用之高度行為吸收，不另論罪。又其前因施用毒
    品及竊盜等案件，經本院分別判處有期徒刑1 年2 月、3 月
    、10月、1 年，嗣經裁定減刑為7 月、1 月又15 日 、5 月
    、6 月，併定應執行有期徒刑1 年5 月確定；另因犯竊盜案
    件，經本院判處拘役50日，嗣經裁定減刑為拘役25日確定，
    上開案件接續執行，於97年3 月11日縮短刑期執行完畢，有
    臺灣高等法院被告前案紀錄表在卷可稽。茲被告受徒刑之執
    行完畢，5 年以內故意再犯有期徒刑以上之罪，為累犯，應
    依刑法第47條第1 項規定，加重其刑。另按被告行為後，毒
    品危害防制條例第17條業於98年5 月20日修正公布，同年月
    22日施行，修正後該條例第17條第1 項規定：「犯第4 條至
    第8 條、第10條或第11條之罪，供出毒品來源，因而查獲其
    他正犯或共犯者，減輕或免除其刑。」，與修正前該條例第
    17條規定「犯第4 條第1 項至第4 項、第5 條第1 項至第4
    項前段、第6 條第1 項至第4 項、第7 條第1 項至第4 項、
    第8 條第1 項至第4 項、第10條或第11條第1 項、第2 項之
    罪，供出毒品來源，因而破獲者，得減輕其刑。」不同。比
    較新舊法結果，以新法較有利於行為人，故依刑法第2 條第
    1 項但書規定，應適用裁判時之法律即修正後毒品危害防制
    條例第17條第1 項之規定。查被告於警詢及偵訊時具體供述
    其購買毒品之管道（偵查不公開，爰不予載明），檢察官據
    此已查獲其他正犯一節，有相關證人之偵訊筆錄影本在卷（
    偵查不公開，爰不予載明），足認被告於所犯本件之施用第
    一級毒品案件中，供出毒品來源，而查獲其他正犯，符合毒
    品危害防制條例第17條第1 項之規定，自應減輕其刑，並先
    加後減之。爰審酌被告前因施用毒品案件，經觀察、勒戒、
    強制戒治及執行有期徒刑，仍未戒絕，繼續施用毒品海洛因
    ，顯見其一再沈溺於毒品，不能自拔，及犯後坦承犯行等一
    切情狀，量處如主文所示之刑，並諭知如易科罰金之折算標
    準。扣案之第一級毒品海洛因（1 包，驗餘淨重0.0944公克
    ），屬查獲之毒品，不問屬於犯人與否，依毒品危害防制條
    例第18條第1 項前段，宣告沒收銷燬之。
據上論斷，應依刑事訴訟法第273 條之1 第1 項、第284 條之1
、第299 條第1 項前段，毒品危害防制條例第10條第1 項、第18
條第1 項前段、第17條第1 項，刑法第11條前段、第2 條第1 項
但書、第47條第1 項、第41條第1項前段，判決如主文。
本案經檢察官陳永豐到庭執行職務
中    華    民    國    98    年    12    月    30    日
                  刑事第十二庭  法  官  柯志民
上正本證明與原本無異。
如不服本判決，應於收送達後10日內向本院提出上訴書狀（應敘
述具體理由並附繕本）。
上訴書狀如未敘述理由，應於上訴期間屆滿後20日內補提理由書
於本院。
                                書記官  楊家印
中    華    民    國    98    年    12    月    30    日
附錄本案論罪科刑法條全文：
毒品危害防制條例第10條
施用第一級毒品者，處六月以上五年以下有期徒刑。
施用第二級毒品者，處三年以下有期徒刑。

司法院資訊處製作；財團法人民間司法改革基金會備份。
